【裁判字號】    98,訴,2638
【裁判日期】    980831
【裁判案由】    毒品危害防制條例
【裁判全文】
臺灣臺中地方法院刑事判決              98年度訴字第2638號
公  訴  人  臺灣臺中地方法院檢察署檢察官
被      告  乙○○
上列被告因毒品危害防制條例案件，經檢察官提起公訴（98年度
毒偵字第2629號），被告於準備程序就被訴事實為有罪之陳述，
本院合議庭裁定由受命法官獨任進行簡式審判程序，並予判決如
下：
    主    文
乙○○施用第一級毒品，累犯，處有期徒刑柒月。
    犯罪事實
一、乙○○前於民國九十一年間，曾因竊盜案件，經本院以九十
    一年度易字第二七八八號判處有期徒刑一年確定；復於九十
    二年間，又因竊盜案件，經本院以九十二年度中簡字第一０
    五六號判處有期徒刑三月，並由本院以九十二年度中簡上字
    第二六０號駁回上訴而告確定；嗣前揭二案經接續為執行，
    其入監執行後，於九十三年十一月二十四日因縮刑期滿因縮
    短刑期假釋付保護管束出監，甫在九十三年十二月十八日因
    假釋期滿未經撤銷視為執行完畢；乙○○另於九十七年間，
    因施用毒品案件，經本院以九十七年度聲字第一八四號、九
    十七年度毒聲字第三一一號裁定送觀察勒戒後，認無繼續施
    用毒品傾向，於九十七年五月二十日觀察勒戒執行完畢釋放
    出所，並由臺灣臺中地方法院檢察署檢察官以九十七年毒偵
    字第一一六四號為不起訴處分確定；詎其猶不知悛悔戒絕，
    明知毒品海洛因業經公告列為毒品危害防制條例之第一級毒
    品，不得非法持有、施用，因未戒除施用毒品海洛因之惡習
    ，猶在前揭觀察勒戒執行完畢釋放後五年內，復基於施用第
    一級毒品海洛因之行為決意，於九十八年六月九日十五時許
    ，在臺中市○區○○路之某加油站廁所內，以將第一級毒品
    海洛因置入針筒內，並加水稀釋後注射至體內之方式，施用
    第一級毒品海洛因一次。嗣乙○○於九十八年六月十一日十
    五時三十分許，昏倒在臺中縣太平市○○路○段三四八號「
    國軍臺中總醫院」男廁內，經民眾發現報警處理而為警查獲
    ，並扣得其所有，但與本件施用毒品無關之注射針筒一支。
    乙○○為警查獲後且經員警徵得其同意，採集尿液送請鑑驗
    ，因嗎啡（毒品海洛因之代謝物）呈現陽性反應，始由警進
    而查悉上情。
二、案經臺中縣警察局太平分局報請臺灣臺中地方法院檢察署檢
    察官偵查起訴。
    理    由
一、上開犯罪事實，業經被告乙○○於本院訊問時坦認不諱，而
    被告為警查獲後所採取之尿液，經送請詮昕科技股份有限公
    司檢驗結果，嗎啡（毒品海洛因之代謝物）係呈現陽性反應
    ，有該公司出具之濫用藥物尿液檢驗報告一份附卷可稽（見
    警卷第14頁），足見被告上開自白，確與客觀事實相符，堪
    予採認。又被告前於九十七年間，已因施用毒品案件，經法
    院裁定送觀察勒戒後，認為無繼續施用毒品傾向，而於九十
    七年五月二十日因觀察勒戒執行完畢釋放出所，並由臺灣
    臺中地方法院檢察署檢察官以九十七年毒偵字第一一六四號
    為不起訴處分確定，此有臺灣高等法院被告前案紀錄表及臺
    灣臺中地方法院檢察署全國施用毒品案件紀錄表在卷可查，
    是被告確有於觀察勒戒執行完畢釋放後，五年內復行施用毒
    品之罪行。綜此，本件事證已臻明確，被告上開施用毒品海
    洛因之犯行洵堪認定。
二、按海洛因係屬毒品危害防制條例第二條第二項第一款所指之
    第一級毒品，是核被告乙○○所為，應係犯毒品危害防制條
    例第十條第一項之施用第一級毒品罪。被告施用前持有第一
    級毒品之低度行為，應為其施用第一級毒品之高度行為所吸
    收，不另論罪。另被告有前揭犯罪事實欄所載之經有期徒刑
    宣告及執行完畢之情形，此有前開臺灣高等法院被告前案紀
    錄表在卷可按，被告於有期徒刑執行完畢後，五年以內故意
    再犯本件有期徒刑以上之罪，應依刑法第四十七條第一項之
    規定論以累犯，並予加重其刑。爰審酌被告前已因施用毒品
    犯行經觀察勒戒之執行，竟仍故態復萌，復行施用毒品不輟
    ，無視於毒品對於自身健康之戕害及國家對於杜絕毒品犯罪
    之禁令；惟衡酌施用毒品係屬自戕行為，被告犯罪手段尚屬
    平和，亦未因此而危害他人，所生損害尚非鉅大，而被告犯
    後於本院供承犯行，尚見悔意之犯罪後態度，暨施用毒品者
    均有相當程度之成癮性及心理依賴，其犯罪心態與一般刑事
    犯罪之本質並不相同，應側重適當之醫學治療及心理矯治為
    宜等一切情狀，量處如主文所示之刑。至扣案為被告所有之
    注射針筒一支，係被告供平日施打安眠藥之用，此業據被告
    詳陳在卷（見本院卷第14頁反面），本院復查無積極證據足
    認上開扣案之注射針筒與被告本件施用毒品海洛因犯行有何
    直接關聯性，復非屬違禁物，爰不併予宣告沒收，亦附此敘
    明之。
據上論斷，應依刑事訴訟法第二百七十三條之一第一項、第二百
九十九條第一項前段，毒品危害防制條例第十條第一項，刑法第
十一條前段、第四十七條第一項，判決如主文。
本案經檢察官甲○○到庭執行職務。
中    華    民    國    98    年    8     月    31    日
                  刑事第三庭  法  官  陳思成
以上正本證明與原本無異。
如不服本判決應於收受判決後10日內向本院提出上訴書狀，並應
敘述具體理由；其未敘述上訴理由者，應於上訴期間屆滿後20日
內向本院補提理由書（均須按他造當事人之人數附繕本）「切勿
逕送上級法院」。
                              書記官  吳詩琳
中    華    民    國    98    年    8     月    31    日
附錄論罪科刑法條
毒品危害防制條例第十條第一項
施用第一級毒品者，處六月以上五年以下有期徒刑。


司法院資訊處製作；財團法人民間司法改革基金會備份。
